it: Salute e bellezza > Cura della persona > Cura della vista > Accessori per occhiali > Cordini e catenine per occhiali: Catenine per occhiali; Cordini per occhiali
fr: Santé et beauté > Hygiène personnelle > Soins des yeux > Accessoires pour lunettes > Chaînes et cordons à lunettes: Chaînes de lunettes; Cordons à lunettes
hu: Egészség és szépség > Személyes gondoskodás > Látásápolás > Szemüveg-kiegészítők > Szemüvegpántok és -láncok: Szemüvegláncok; Szemüvegpántok
vi: Sức khỏe và sắc đẹp > Sản phẩm chăm sóc cá nhân > Chăm sóc thị giác > Phụ kiện kính mắt > Kính mắt và dây đeo: Dây đeo kính mắt; Đai đeo kính mắt
ja: 美容・健康 > 衛生日用品 > アイケア > 眼鏡用品 > 眼鏡ストラップ・チェーン: 眼鏡チェーン; 眼鏡ストラップ
tr: Sağlık ve Güzellik > Kişisel Bakım > Göz Bakımı > Gözlük Aksesuarları > Gözlük İpleri ve Zincirleri: Gözlük Zincirleri; Gözlük İpleri
de: Gesundheit & Schönheit > Körperpflege > Augenpflege > Brillenzubehör > Brillenbänder & -ketten: Brillenketten; Brillenbänder
zh-CN: 保健/美容/卫生/护理 > 个人护理 > 视力保健 > 眼镜配件 > 眼镜带和链子: 眼镜链; 眼镜带
zh-TW: 保健與美容 > 個人保養 > 視力保健 > 眼鏡配件 > 眼鏡掛繩/鍊: 眼鏡鍊; 眼鏡掛繩
el: Υγεία & ομορφιά > Προσωπική φροντίδα > Φροντίδα όρασης > Αξεσουάρ γυαλιών > Λουράκια και αλυσίδες για οπτικά είδη: Αλυσίδες για οπτικά είδη; Λουράκια για οπτικά είδη
th: สุขภาพและความงาม > ผลิตภัณฑ์ดูแลส่วนบุคคล > การดูแลการมองเห็น > อุปกรณ์แว่นตา > สายคล้องแว่น: โซ่คล้องแว่นตา; สายคล้องแว่นตา
ro-RO: Sănătate și frumusețe > Îngrijire personală > Îngrijirea vederii > Accesorii pentru ochelari > Curele și lanțuri pentru ochelari: Lanțuri pentru ochelari; Curele pentru ochelari
fi: Terveys ja kauneus > Henkilökohtainen hygienia > Näön hoito > Silmälasiasusteet > Silmälasinauhat ja -ketjut: Silmälasien ketjut; Silmälasinauhat
nb: Skjønnhet og helse > Personlig pleie > Synspleie > Brilletilbehør > Brillesnorer og -kjeder: Brillekjeder; Brillesnorer
lt-LT: Sveikata ir grožis > Asmeninė priežiūra > Regos priežiūra > Akinių priedai > Akinių dirželiai ir grandinėlės: Akinių grandinėlės; Akinių dirželiai
sv: Skönhet och hälsa > Personlig vård > Synvård > Glasögontillbehör > Snören och kedjor till glasögon: Glasögonkedjor; Glasögonsnören
sl-SI: Zdravje in lepota > Osebna nega > Nega vida > Dodatki za očala > Paščki in verižice za očala: Verižice za očala; Paščki za očala
sk-SK: Zdravie a krása > Osobná starostlivosť > Starostlivosť o zrak > Príslušenstvo k okuliarom > Šnúrky a retiazky na okuliare: Retiazky na okuliare; Šnúrky na okuliare
da: Sundhed og skønhed > Personlig pleje > Synspleje > Tilbehør til briller > Kæder og snore til briller: Brillekæder; Brillesnore
pt-PT: Saúde e beleza > Cuidado pessoal > Cuidado ocular > Acessórios para óculos > Correias e fitas para óculos: Correias para óculos; Fitas para óculos
en: Health & Beauty > Personal Care > Vision Care > Eyewear Accessories > Eyewear Straps & Chains: Eyewear Chains; Eyewear Straps
bg-BG: Здраве и красота > Лична грижа > Грижа за зрението > Аксесоари за очила > Връзки и верижки за очила: Верижки за очила; Връзки за очила
pt-BR: Saúde e beleza > Cuidados pessoais > Cuidados com a visão > Acessórios para óculos > Correntes e cordões para óculos: Correntes para óculos; Cordões para óculos
ru: Красота и здоровье > Личная гигиена и уход за собой > Уход за зрением > Аксессуары для очков > Шнурки и цепочки для очков: Цепочки для очков; Шнурки для очков
hr-HR: Zdravlje i ljepota > Osobna njega > Briga o vidu > Pribor za naočale > Trake i lančići za naočale: Lančići za naočale; Trake za naočale
cs: Zdraví a krása > Osobní péče > Péče o zrak > Příslušenství k brýlím > Řemínky a řetízky na brýle: Řetízky na brýle; Řemínky na brýle
ko: 건강/미용 > 개인 미용/위생 용품 > 눈 관리 > 안경 액세서리 > 안경 스트랩/체인: 안경 체인; 안경 스트랩
pl: Zdrowie i uroda > Higiena osobista > Pielęgnacja oczu > Akcesoria do okularów > Sznurki i łańcuszki do okularów: Łańcuszki do okularów; Sznurki do okularów
es: Salud y belleza > Cuidado personal > Cuidado visual > Accesorios para gafas > Cintas y cadenas para gafas: Cadenas para gafas; Correas para gafas
nl: Gezondheid en persoonlijke verzorging > Persoonlijke verzorging > Oogzorg > Brilaccessoires > Brillenkoorden en -kettingen: Brillenkettingen; Brillenkoorden